【裁判字號】    92,易,1424
【裁判日期】    920530
【裁判案由】    贓物
【裁判全文】
臺灣臺中地方法院刑事判決                        九十二年度易字第一四二四號
    公  訴  人  臺灣臺中地方法院檢察署檢察官
    被      告  甲○○
右列被告因贓物案件，經檢察官聲請以簡易判決處刑（九十二年度偵字第一九一一號
），嗣經本院簡易庭認不宜簡易判決處刑，簽請移由刑事普通庭依通常程序審理，本
院判決如左：
    主  文
甲○○無罪。
    理  由
一、公訴意旨略以：被告甲○○明知綽號「怡亭」之不詳姓名年籍人士，於民國（下
    同）八十九年九月三十日上午五時五十分許，在台中縣潭子鄉○○街某「７—１
    １便利商店」前所交付，車牌號碼ＱＢＢ—七六二號之輕型機車，係被害人乙○
    ○於同日上午五時四十五分許，在其位於台中縣潭子鄉○○街二十號之住處前，
    遭不詳姓名年籍之人所竊，屬於贓物，竟仍予以收受。嗣因被害人乙○○沿途尋
    找，始於同日上午七時三十分許，在台中縣潭子鄉○○街三十六巷內發覺被告甲
    ○○正騎乘該車，而報警當場查獲。案經臺灣臺中地方法院檢察署檢察官自動檢
    舉偵查後，聲請以簡易判決處刑，嗣經本院簡易庭簽請認宜適用通常程序審理，
    因認被告甲○○涉犯刑法第三百四十九條第一項之收受贓物罪嫌云云。
二、公訴意旨認被告甲○○涉犯刑法第三百四十九條第一項之收受贓物之罪嫌，無非
    以右揭事實，有被告甲○○供承有騎乘上開機車之事實，及該車牌號碼ＱＢＢ—
    七六二號機車確係被害人乙○○於八十九年九月三十日上午五時四十五分許，在
    台中縣潭子鄉○○街二十號前所失竊一節，業據被害人於警訊及偵查中指訴綦詳
    ，並有贓物認領保管單一紙附卷可稽，又騎乘機車時應攜帶行車執照，以供警隨
    時查驗用，以免遭警盤檢時，因未帶行車執照而被開罰單，此為眾所週知之理，
    參以被告甲○○供陳機車係向認識二年之友人「怡亭」所借，然對於「怡亭」之
    真實姓名、住址、電話均不知悉，亦未約定機車返還之相關事宜，且借用時機車
    並無鑰匙，則被告甲○○於向他人借用機車時，對於該車確屬贓物應有認識，已
    甚明顯為唯一論據。
三、按犯罪事實，應依證據認定之，無證據不得推定其犯罪事實，而不能證明被告犯
    罪者，應諭知無罪之判決，刑事訴訟法第一百五十四條、第三百零一條第一項分
    別定有明文。
四、本件訊據被告甲○○對於右揭騎乘上開機車經被害人乙○○發覺，而報警當場查
    獲之事實固直承不諱，然堅詞否認有何前揭收受贓物之犯行，辯稱：本件機車係
    伊所偷竊等語。被告甲○○於本院九十二年五月二十三日審理時，到庭供述稱如
    下：
    問：有無於八十九年九月卅日上午五時五十分許，在潭子鄉○○街便利商店前收
        受綽號怡亭交付的ＱＢＢ七六二號贓車一輛？
    被告甲○○：不是，車是我偷的，之前因為我害怕才這樣講的。
    問：為何現在要承認？
    被告甲○○：我想我要坦白認錯，車是我偷的。
    問：你怎麼偷的？
    被告甲○○：以我自備的機車鑰匙打開的。
    問：八十九年九月十八日你偷了一輛汽車，當時本案你不承認，待該案竊盜判決
        確定，現在供詞反覆，以求你的犯行能判免訴？
    被告甲○○：不是這樣。
    問：到底是你所偷的，還是單純收受贓物？
    被告甲○○：確實是偷的。
    問：何地點所竊？
    被告甲○○：台中縣潭子鄉○○街二十號。
    問：幾個人偷的？
    被告甲○○：壹個人。
    問：偷的那支機車鑰匙呢？
    被告甲○○：在家裡，因為那就是我自己機車的鑰匙。
    問：你為何要偷？
    被告甲○○：代步用。
    另被害人乙○○於本院九十二年五月二十三日審理時，亦到庭指訴稱如下：
    問：你的機車如何失竊？
    被害人乙○○：我停放我家民生街二十號門口邊，有上鎖，就被偷了，機車沒有
                  被破壞，因為鑰匙孔鬆鬆的用別的鑰匙就可以打開。
    問：是否已經和解？
    被害人乙○○：我不追究。機車牽回來就好。
    問：你是否知道何人所竊？
    被害人乙○○：被偷時我沒有看到，但是我在屋內聽到機車聲音追出去，我走到
                  便利商店那邊約五分鐘就看到被告騎著我的機車，可能是被告所
                  偷。
    是基上所述，被害人乙○○並未指訴本件機車係遭他人所竊取，反而，被害人乙
    ○○係指訴稱，被偷時其未目睹，但其在屋內聽到機車聲音追出去，走至便利商
    店那邊約五分鐘隨即看到被告甲○○騎著其之機車，可能係被告甲○○所偷等語
    ，核與被告甲○○前開供述大致符合，且被害人乙○○係聞聲追出，短短約五分
    鐘隨即發現被告甲○○騎著其之機車，衡諸常情，應係被告甲○○下手竊取無疑
    ，是被告甲○○上開辯解尚堪採信。從而，揆諸首揭法文規定，並無任何積極證
    據足資證明被告甲○○有何公訴人所指訴之上開收受贓物犯行，自難僅憑公訴人
    片面之指訴而入罪。此外，復查無其他確切證據，足認被告甲○○有何上開收受
    贓物犯行，不能證明被告甲○○犯收受贓物罪，自應為無罪之諭知。另收受贓物
    與竊盜犯行，其犯罪之基本事實並非相同，是本件本院無從依刑事訴訟法第三百
    條規定，變更起訴法條而予以判決，附此敘明。
五、至被告甲○○前開行為涉嫌竊盜犯行，應由臺灣臺中地方法院檢察署檢察官另行
    依法偵辦，併予敘明。
六、據上論斷，應依刑事訴訟法第四百五十二條、第三百零一條第一項，判決如主文
    。
中      華      民      國    九十二    年      五      月     三十     日
                                        臺灣臺中地方法院刑事第四庭
                                            法  官      洪  俊  誠
右正本證明與原本無異。
如不服本判決，應於判決送達後十日內向本院提出上訴狀，上訴於臺灣高等法院臺中
分院(須附繕本)。
                                            書記官      胡  美  娟
中      華      民      國    九十二    年      五      月     三十     日


司法院資訊處製作；財團法人民間司法改革基金會備份。
